# 进项税在会计上确认时点的问题

提问人：文浩 时间：2018-05-17 20:05:35
版主您好，关于进项税会计上确认时点的问题，网络上能找到的并不多，请问是否有通用的适用原则？
1. 如果对方的纳税义务已经发生，作为购买方，在未收到发票的情况下是否可以确认增值税进项税？
2. 具体到房屋租赁来说，出租方未在当月开具发票，承租方是否可以确认租赁费用的进项税？是否仍需要考虑出租方有无满足其自身的纳税义务？即若出租方纳税义务已经发生，则承租方可以确认其进项税，否则不能确认。
从销项税的角度而言，税法规定“发生应税销售行为，为收讫销售款项或者取得索取销售款项凭据的当天；先开具发票的，为开具发票的当天”，那么如果会计上对方签收即确认收入，但是未开具发票，也尚未收取货款（我认为此种情况下未达到纳税义务发生时点），在确认收入的同时，是否可以同时确认销项税额？
感谢版主解答~

回答人：chenyiwei
在实际收到专用发/票（或其他有效的抵扣凭证）并申报抵扣之前，不能确认“应交税费——应交增值税（进项税额）”。暂估应付账款也不同步暂估销项税额。